# 请教陈版主关于商誉问题

提问人：sc040411 时间：2011-08-08 11:19:41
陈老师，企业A从非关联方B购买C公司的股权，比例在50%以上达到控制，C公司目前处于亏损状态，购买时形成几万元的商誉，按照准则是否应确认商誉并对其计提减值，请问陈老师可不可以直接确认损失直接计入营业外支出。

回答人：chenyiwei
是否应立即确认减值损失，需经过减值测试的结果确定。也就是：商誉的金额是根据过去已发生的交易和事项确定的，但商誉是否发生减值，更多地是基于对未来情况的判断和预期。即使被购买方目前处于亏损状态，只要对未来盈利有足够的信心的，应当无需对该商誉计提减值准备。 另外，如果购入当年即把商誉减值，并且该商誉的金额是重大的，则对购买方及其管理层自身而言也可能是不利的，因为计提商誉减值准备这一事实本身即表明被购买方未来的获利能力和现金流量可能存在问题，可能引发对该项投资决策是否合理的质疑，除非有确凿证据表明该减值是由购买日后新发生且事先无法合理预见的重大突发事件或情况所导致的。 当然，如果商誉的涉及金额较小，基于重要性原则的考虑和成本效益原则的考量，为了避免以后每年都要进行减值测试的麻烦，将金额较小的商誉在形成时一次性计入损益也是可以接受的做法。